【裁判字號】    99,交抗,32
【裁判日期】    990120
【裁判案由】    違反道路交通管理處罰條例
【裁判全文】
臺灣高等法院交通事件裁定               99年度交抗字第32號
抗  告  人
即受處分人  甲○○
上列抗告人因違反道路交通管理處罰條例案件，不服臺灣桃園地
方法院，中華民國98年10月25日所為裁定（98年度交聲字第2930
號），提起抗告，本院裁定如下：
    主  文
抗告駁回。
    理  由
一、按汽車駕駛人，行經有燈光號誌管制之交岔路口闖紅燈者，
    處1800元以上5400元以下罰鍰，道路交通管理處罰條例第53
    條第1項定有明文。次按汽車駕駛人有上開情形時，除依原條
    款處罰鍰外，並記違規點數3點，前開條例第63條第1項第3款
    亦有規定。
二、原裁定意旨略以：受處分人甲○○於民國98年8月24日上午10
    時43分許，駕駛車號7360-VN號自用一般小客車，行經桃園縣
    中壢市○○路與榮安十三街口，為桃園縣政府警察局中壢分
    局自強派出所員警舉發「闖紅燈（左轉）」之違規事實，業
    據證人即舉發員警溫皓翔到庭證稱：當天伊與蕭博文巡邏，
    由蕭博文開車，伊坐在副駕駛座，行駛於榮民路上，行經榮
    民路與榮安十三街路口還沒經過榮安十三街時，伊行進方向
    之號誌為綠燈，此時看到1臺銀灰色、鐵灰色的車子從榮安十
    三街左轉至榮民路，該車慢慢地壓過榮安十三街的停止線，
    明顯在看榮民路也就是他自己方向的左邊是否有車子，之後
    就直接左轉，伊乘坐之巡邏車因為接近路口，所以就尾隨在
    後並且鳴警報器，經過路口之後約100多公尺後右轉進去1個
    巷子，再右轉，應該是幾弄，才將受處分人攔停，一開始受
    處分人不承認闖紅燈，伊告知其闖紅燈，受處分人說這是警
    察自己說的，伊執意要舉發，受處分人見狀央求開輕一點，
    伊又問異議人是否有闖紅燈，這次受處分人就有承認，後來
    伊仍執意舉發，受處分人就說無論承認與否都會被舉發，所
    以又開始不承認等語甚詳（見原審卷第19至21頁）；核與證
    人即舉發員警蕭博文到庭證稱：伊當天與溫皓翔巡邏，由伊
    開車，在榮民路要到榮安十三街口時，發現1臺銀灰色車子，
    當時榮民路綠燈，榮安十三街紅燈，該車子左轉到榮民路，
    伊因此尾隨鳴笛，示意要受處分人停車，之後是在距離榮民
    路、榮安十三街口有一段距離的某個巷口右轉，之後又再右
    轉1次，才攔停受處分人，受處分人一開始堅持沒有闖紅燈，
    伊執意要舉發，受處分人見狀一度要求開輕一點，當時詢問
    受處分人有無闖紅燈，他有承認，後來異議人發現伊仍堅持
    舉發闖紅燈，就說無論承認與否都是開單，因此又開始否認
    闖紅燈等語相符（見原審卷第21頁），且其等為執勤警員，
    與受處分人互不相識，亦無仇怨，復到庭具結為以上之證述
    ，應無甘冒偽證重罪而設詞誣陷受處分人之理，又其等所證
    本件舉發經過事實，具體明確，顯非一般憑空捏造證詞可擬
    ，應可採信，受處分人確有前揭違規事實，堪予認定。至受
    處分人辯稱：員警當天曾提及有錄影、拍照，但卻未提出任
    何證據云云，惟據證人溫皓翔證稱：伊當天有告訴受處分人
    說榮安十三街與榮民路口有監視器，伊事後調閱該監視器，
    只有拍攝往榮安十三街之方向，沒有拍到本件之情形等語（
    見原審卷第19至20頁），自無再行調閱之必要。是原審以原
    處分機關援引道路交通管理處罰條例第53條第1項、第63條第
    1 項第3款規定，裁處罰鍰新臺幣2700元，並記違規點數3點
    ，並無不當，而駁回受處分人之異議，核無不合。
三、抗告意旨略以：員警並無照相、錄影之舉證，僅以片面之詞
    即認定受處分人有闖紅燈，且受處分人並非說承認與否都會
    被舉發，而是員警說若伊承認就不開罰單，才迫於無奈承認
    。另受處分人所開之車並非員警所說為銀灰或鐵灰色，請向
    監理單位查明云云。查證人即查獲警員溫皓翔、蕭博文於原
    法院到庭具結以言詞供述本件受處分人有關前開違規事實，
    且於本件卷存證據資料內並無任何積極證據足以證明證人上
    開供述係屬虛偽，亦無有足以令人顯信其供述為不可採之品
    性證據或前科證據存在，本院自不得僅以證人為本件開單告
    發受處分人之員警而全盤抹煞其在訴訟上所具有之證人資格
    ，況證人於原審審理時業經隔離訊問，所為證述內容均相符
    合，堪信為真實。又交通警察掣單舉發違反道路交通管理處
    罰條例所列之違規事實，本質上為行政處分，係公務員基於
    職務上之權力，依法就特定之具體事件所為之具公法上效果
    之單方面行政行為，基於公務員為公法上行為具有公信力之
    原則，該行政行為當可被推定為真正。再依修正後道路交通
    管理處罰條例第7條之2第1項第1款規定，汽車駕駛人闖紅燈
    ，因當場不能或不宜攔截掣單舉發者，本得對汽車所有人逕
    行舉發處罰。況於未裝設自動感應攝影器材路段，就闖紅燈
    此種一瞬間突發之交通違規行為，因無法期待員警於發現後
    能及時攝影拍照取證，事實上亦僅能仰賴舉發員警目視為之
    ，別無其他舉證之可能，故如無其他證據顯示舉發員警有誤
    認或故意構陷之情事時，尚難以舉發員警並未提出照片或錄
    影，即指員警所為有何瑕疵可言。又受處分人就其曾向員警
    承認有闖紅燈一事並不否認，惟辯稱：係因員警說承認就不
    開罰單云云，然若受處分人確無違規行為，理應堅詞否認，
    何有可能僅因員警要求而為承認，況員警若承諾不開罰單，
    又何須要求受處分人承認違規，受處分人此項辯解顯與常情
    有違，無可採信。至受處分人請求查明其駕駛車輛之顏色乙
    節，因依前開事證已足證明受處分人之違規事實，縱證人所
    述車輛顏色與受處分人駕駛車輛顏色稍有差池，亦無礙於本
    件違規事實之認定，本院核無再予調查之必要，併此敘明。
    是受處分人執上開理由，指摘原裁定不當，為無理由，應予
    駁回。
四、據上論結，應依道路交通案件處理辦法第26條，刑事訴訟法
    第412條，裁定如主文。
中    華    民    國    99    年    1     月    20    日
                  刑事第十五庭審判長法  官  吳昭瑩
                                    法  官  賴邦元
                                    法  官  蘇隆惠
以上正本證明與原本無異。
不得再抗告。
                                    書記官  楊妙恩
中    華    民    國    99    年    1     月    20    日


司法院資訊處製作；財團法人民間司法改革基金會備份。
